【裁判字號】    92,交抗,148
【裁判日期】    921222
【裁判案由】    聲明異議
【裁判全文】
臺灣高等法院高雄分院交通事件裁定              九十二年度交抗字第一四八號
    抗  告  人  甲○○
    即異議人
右抗告人因違反道路交通管理處罰條例案件，不服臺灣高雄地方法院中華民國九十二
年十月二十七日裁定（九十二年交聲字第三九二號），提起抗告，本院裁定如左：
    主  文
抗告駁回。
    理  由
一、抗告意旨略以：抗告人於九十二年六月十七日凌晨二時五十五分許，駕駛車號一
    ０七五─ＧＰ自用小客車，行經高雄市○○路與廣西路之十字路口，伊當時是停
    在正式紅綠燈路口。而所謂不闖紅燈，「紅燈」的定義是不得超越停止線，而停
    止線應劃在紅燈的後方。伊事後有去查，在該十字路口是有直立式輔助燈，而停
    止線就在輔助燈的後方，停止線差正式紅綠燈相差十公尺之遠，為何會把路口用
    的這麼亂，停止線就在正式紅綠燈下前方，而又在輔助燈下來個停止線，是不是
    正式紅綠燈應設在和輔助燈平行，而伊當時所駕駛之小客車就是停在正式紅綠燈
    路口，原裁定顯有不妥云云。
二、本院查：本件抗告人所有車牌號碼一○七五—ＧＰ號自用小客車，於民國九十二
    年六月十一日凌晨二時五十五分許，行經設有行車管制號誌之高雄市○○路與廣
    西路口，竟未遵守道路交通號誌之指示而闖紅燈行駛，經設置於該路口之闖紅燈
    兼自動測速照相設備拍攝二張採證照片，而由高雄市政府警察局交通大隊員警逕
    行掣單舉發，經將舉發通知單送達予受處分人，受處分人於九十二年八月十九日
    應到案日期前向舉發單位即高雄市政府警察局交通大隊申訴，經舉發單位調查結
    果，仍認受處分人確有前述違規行為，原處分機關乃依前揭道路交通管理處罰條
    例第五十三條等規定，於九十二年八月十八日裁處受處分人罰鍰新台幣（下同）
    二千七百元並記違規點數三點等事實，有高雄市政府警察局交通警察大隊函送之
    採證照片二張在卷可憑，是抗告人違反前揭道路交通安全規則之規定甚為明確。
    又高雄市○○路與廣西路交岔路口之右上方行車管制號誌，雖遭少許樹葉遮蔽，
    然在該號誌旁尚設有直立式輔助號誌，且該行車管制號誌及輔助號誌均係設置在
    停止線之後，此觀上開採證照片甚明，換言之，抗告人於行經停止線前，即可清
    晰看見該交岔路口之直立式輔助號誌，並採取停車之措施無疑。而本件抗告人既
    於紅燈亮啟十一˙九五秒後，方行經上開交岔路口，其理應在進入該路口停止線
    前即已看見該路口之直立式輔助號誌為紅燈，並遵守前揭道路交通安全規則及道
    路交通標誌標線號誌設置規則之規定，在停止線前停車無疑，其闖越紅燈行駛之
    違規行為堪以認定。
三、按「汽車駕駛人，行經有燈光號誌管制之交岔路口闖紅燈者，處新臺幣一千八百
    元以上五千四百元以下罰鍰。」「汽車駕駛人違反第五十三條規定者，除依原條
    款處罰鍰外，並記違規點數三點。」道路交通管理處罰條例第五十三條及第六十
    三條第一項第三款分別定有明文。從而，原審認定原處分機關以受處分人有於前
    揭時、地駕駛汽車、行經有燈光號誌管制之交岔路口闖紅燈之違規行為，依法裁
    處受處分人罰鍰二千七百元，並記違規點數三點，核無違誤。
四、抗告意旨泛指停止線之設置不當云云，而指摘原裁定不當為無理由，應予駁回。
據上論結，應依道路交通案件處理辦法第二十六條，刑事訴訟法第四百十二條，裁定
如主文。
中    華    民    國      九十二      年      十二      月     二十二   日
                              臺灣高等法院高雄分院刑事第一庭
                                  審判長法官  王光照
                                        法官  邱永貴
                                        法官  曾玉英
右正本證明與原本無異。
不得再抗告。
                                  法院書記官  黃麗蓉
中    華    民    國      九十二      年      十二      月     二十三   日


司法院資訊處製作；財團法人民間司法改革基金會備份。
